# 请教各位版主

提问人：friend537 时间：2014-01-17 10:55:41
我们公司投资大型项目，预付工程款 7 亿元人民币，由于工程较大，没有立即开工。根据前期签订合同，工程公司需要根据根据银行利率支付预付款利息。请问：我们公司在此期间是否应该计提其他应收款？收到利息款后是先冲减其他应收款，还是冲减预付款本金，有没有什么会计准则规定？

回答人：chenyiwei
如果按约定对预付工程款收取利息的，则建议按照《企业会计准则第 14 号——收入》中对利息收入的确认条件规定，在确立收款权利且金额能够可靠计量时，按应收金额确认为其他应收款，同时确认为其他业务收入（金额较小的，也可冲减财务费用），不建议冲减预付款本金或者工程成本。

提问人：小青 99 时间：2014-04-18 13:39:07
请问陈老师，若冲减财务费用的话，需要什么相关的财务单据予以支持呢？还有在做所得税汇算的时候，财务费用中可以税前列支的金额是未冲减收到的预付工程款利息的财务费用金额呢？还是冲减后的财务费用金额呢（假如未有超过银行贷款利率的借款利息）？
谢谢

回答人：chenyiwei
根据相关协议的利息计算表；实际已经收付资金的，相关的资金往来凭据；等等。如果没有符合要求的发票，这部分冲减财务费用可能不一定能够得到税务机关认可。

提问人：laorenwudi 时间：2014-08-29 10:07:41
1 、个人看法：投资性房地产是用来出租或者增值后出售的，本质上和金融资产没什么区别（可供出售、交易性资产、持有至到期）。为什么投资性房地产的处置要确认收入和成本呢？为什么不能确认投资收益？ 2 、公允价值变为历史成本，比如投资性房地产转换为固定资产了，那确认的公允价值变动损益什么时候处理，处理到哪里？

回答人：chenyiwei
1 、其他业务收入也是收入的一种。根据《企业会计准则第 14 号——收入》的规定，确认收入的前提之一是其来源于“日常活动”。相应地，对某些从事房地产投资经营的企业而言，如果可以认为投资性房地产的出售属于“日常活动”的，则可以将其处置作为其他业务收入、成本核算。如果确实对某些企业属于偶发性交易的，我理解作为投资收益核算并列入非经常性损益也并非不可以。 2 、以公允价值计量的投资性房地产转为固定资产时，原先作为投资性房地产核算期间累积的公允价值变动如何处理，准则讲解中并未明确。我的理解是可以接受在后续该固定资产处置时，将以前累积的公允价值变动损益从“公允价值变动损益”转入营业外收入。

提问人：laorenwudi 时间：2014-09-07 15:42:07
存货的核算方法由加权平均法变为先进先出法或者有实际成本法变为标准成本法，为什么属于会计政策变更啊？ 会计确认、计量、列报，哪个变了？

回答人：chenyiwei
可以理解为对期末存货账面价值计量方法的改变；同时也是本期结转的销售成本计量方法的改变。